【裁判字號】    99,易,1299
【裁判日期】    990614
【裁判案由】    毒品危害防制條例
【裁判全文】
臺灣板橋地方法院刑事判決              99年度易字第1299號
公  訴  人  臺灣板橋地方法院檢察署檢察官
被      告  甲○○
上列被告因違反毒品危害防制條例案件，經檢察官提起公訴（99
年度毒偵字第2415號），被告於本院準備程序進行中就被訴事實
為有罪之陳述，經本院告知簡式審判程序意旨，並聽取公訴人、
被告之意見後，本院裁定依簡式審判程序審理，判決如下：
    主  文
甲○○施用第二級毒品，處有期徒刑肆月，如易科罰金，以新臺
幣壹仟元折算壹日。扣案第二級毒品甲基安非他命壹小包（驗餘
淨重零點參壹壹捌公克及含微量甲基安非他命之包裝袋壹個）沒
收銷燬。
    事  實
一、甲○○前曾於民國97年間，因施用毒品案件，經本院以97年
    度毒聲字第1665號裁定送觀察、勒戒，嗣因無繼續施用毒品
    之傾向，於98年3 月16日釋放出所，並經臺灣板橋地方法院
    檢察署檢察官以98年度毒偵緝字第94號為不起訴處分確定；
    復於98年間，因施用毒品案件，經臺灣臺北地方法院以98年
    度簡字第4141號判處有期徒刑3 月確定（不構成累犯）。詎
    竟仍未戒除毒癮，仍基於施用第二級毒品甲基安非他命之犯
    意，於99年3 月8 日，在臺北縣板橋市○○路的某公園廁所
    內，將第二級毒品甲基安非他命置於玻璃球吸食器內用火燒
    烤吸聞所生煙霧之方式，施用第二級毒品甲基安非他命1 次
    。嗣於同日晚上9 時許，在板橋市○○路○ 段136 巷口前，
    為警查獲，並扣得甲基安非他命1 小包（淨重0.3120公克，
    取樣0.0002公克鑑定用罄，驗餘淨重0.3118公克及含微量甲
    基安非他命之包裝袋1 個），且經採集其尿液送驗呈安非他
    命類陽性反應，始查悉上情。
二、案經臺北市政府警察局北投分局報請臺灣板橋地方法院檢察
    署檢察官偵查起訴。
    理  由
一、按除被告所犯為死刑、無期徒刑、最輕本刑為三年以上有期
    徒刑之罪或高等法院管轄第一審案件者外，於第一次審判期
    日前之準備程序進行中，被告先就被訴事實為有罪之陳述時
    ，審判長得告知被告簡式審判程序之旨，並聽取當事人、代
    理人、辯護人及輔佐人之意見後，裁定進行簡式審判程序，
    刑事訴訟法第273 條之1 第1 項定有明文。經核本件被告甲
    ○○所犯係死刑、無期徒刑、最輕本刑為三年以上有期徒刑
    以外之罪，其於準備程序中就被訴之事實為有罪陳述，經法
    官告知簡式審判程序之旨，並聽取公訴人、被告之意見後，
    本院爰依首揭規定，合議裁定由受命法官獨任進行簡式審判
    程序，合先敘明。
二、上開犯罪事實，業據被告甲○○於本院準備程序及審理中自
    白不諱，並有為警查獲之第二級毒品甲基安非他命1 小包（
    淨重0.3120公克，取樣0.0002公克鑑定用罄，驗餘淨重0.31
    18公克）扣案足憑，復有扣案之第二級毒品甲基安非他命1
    包及查扣過程之照片1 張附卷可參。又被告經警查獲後，於
    99年3 月8 日，在臺北市政府警察局北投分局警備隊所採尿
    液，經送台灣尖端先進生技醫藥股份有限公司以酵素免疫分
    析法初驗及氣相層析質譜儀複驗，均呈安非他命類陽性反應
    ，此有台灣尖端先進生技醫藥股份有限公司濫用藥物尿液檢
    驗報告1 紙在卷可稽。再者，上開扣案之透明結晶1 小包（
    淨重0.3120公克，取樣0.0002公克鑑定用罄，驗餘淨重0.31
    18公克）經送請交通部民用航空局航空醫務中心鑑定結果，
    該透明結晶1 小包含第二級毒品甲基安非他命成分，亦有交
    通部民用航空局航空醫務中心鑑定書1 紙在卷可按。查被告
    有如前開所示之觀察勒戒執行完畢5 年內再犯施用毒品案件
    ，有臺灣高等法院被告前案紀錄表在卷可稽，是被告既曾於
    觀察勒戒執行完畢釋放後「5 年內再犯」施用毒品案件，自
    得依法追訴處罰，是以，本件事證明確，被告犯行，洵堪認
    定。
三、查甲基安非他命係毒品危害防制條例第2 條第2 項第2 款所
    稱之第二級毒品。核被告甲○○所為，係犯同條例第10條第
    2 項之施用第二級毒品罪。其施用第二級毒品前後，持有第
    二級毒品之低度行為，為施用之高度行為所吸收，不另論罪
    。爰審酌被告有如事實欄所述之施用毒品前科紀錄，經觀察
    勒戒執行完畢，仍無法戒絕毒癮，再次漠視法令禁制而犯本
    罪，惟其施用毒品所生危害，實以自戕身心健康為主，對於
    他人生命、身體、財產等法益，尚無明顯而重大之實害，兼
    衡其犯罪後坦承犯行之態度等一切情狀，量處如主文所示之
    刑，並諭知易科罰金之折算標準。又扣案之第二級毒品甲基
    安非他命1 小包（淨重0.3120公克，取樣0.0002公克鑑定用
    罄，驗餘淨重0.3118公克），係被告被當場查獲之第二級毒
    品；又鑑定機關於鑑定時，雖將毒品與包裝分別秤重，然依
    鑑定機關之安非他命毒品純度定量分析鑑驗標準作業程序，
    係將包裝內之結晶體（安非他命）取出裝於該局毒品檢驗用
    袋中進行安非他命純度定量分析，包裝則呈空袋形狀，但仍
    留有極微量結晶體（安非他命）殘渣於塑膠袋中等情，則該
    包裝均並未與毒品完全析離；就本件毒品與包裝，均應依毒
    品危害防制條例第18條第1 項前段規定，諭知沒收銷燬之，
    又鑑定時經取樣鑑驗耗用之毒品，因已不存在，不得宣告沒
    收，一併敘明。
據上論斷，應依刑事訴訟法第273 條之1 第1 項、第299 條第1
項前段，毒品危害防制條例第10條第2 項、第18條第1 項前段，
，刑法第11條前段、第41條第1 項前段，判決如主文。
本案經檢察官簡志祥到庭執行職務。
中    華    民    國    99    年    6     月    14    日
                  刑事第一庭    法  官  連雅婷
以上正本證明與原本無異
如不服本判決應於送達後10日內向本院提出上訴狀
                                書記官  郭晉良
中    華    民    國    99    年    6     月    14    日
附錄本案論罪科刑法條全文：
毒品危害防制條例第10條
施用第二級毒品者，處 3 年以下有期徒刑。

司法院資訊處製作；財團法人民間司法改革基金會備份。
